Minutes et répertoires du notaire Jean ALART, 18 février 1542 - 25 avril 1575 (étude VIII)
Archives nationales
- Minutes de Jean ALART, 18 février 1542 - 25 avril 1575; MC/ET/VIII/474 - MC/ET/VIII/513
  - Minutes. 1551, 31 mars - 1552, 10 avril, 31 mars 1551 - 10 avril 1552; MC/ET/VIII/484; registre. Document détérioré.
    - Testament., 20 juillet 1551; MC/ET/VIII/484
      Nom, qualité: (Mme ou Mlle) Du Perroy, Marie.
      Domicile: Paris rue des Gravilliers.
      Relations: épouse de l'intervenant 2.
      Nom, qualité: (M.) Hanocque, François.
      Profession: sergent du guet à pied et de nuit, Paris.
      Domicile: Paris rue des Gravilliers
    - Testament., 20 juillet 1551; MC/ET/VIII/484
      Nom, qualité: (Mme ou Mlle) Denis, Marguerite.
      Nom, qualité: (M.) Lesson de ou Besson, Antoine.
      Profession: armurier, Paris.
      Domicile: Paris rue Salle-au-Comte
    - Acte concernant Eloi Maignan, docteur régent en la faculté de médecine à Paris., 22 juillet 1551; MC/ET/VIII/484
      Maignan, Eloi; docteur d'université
    - Rente foncière, transport, vigne, Chapelle (la) (Paris)., 22 juillet 1551; MC/ET/VIII/484
      Profession: laboureur, Chapelle (la) (Paris).
      Domicile: Chapelle (la) (Paris).
      Relations: débirentier(e) de l'intervenant 2.
      Nom, qualité: (M.) Massonneau, Jacques.
      Profession: laboureur, carrier, Chapelle (la) (Paris).
      Profession: drapier (marchand), Paris
      transport de droits; bail
    - Bail, maison (partie), Paris rue Saint-Denis., 23 juillet 1551; MC/ET/VIII/484
      Nom, qualité: (M.) Beret, Jacques (honorable homme, bourgeois de Paris).
      Nom, qualité: (M.) Feron, Robert (honorable homme, bourgeois de Paris).
      Nom, qualité: (M.) Calabre de, Jean (honorable homme, bourgeois de Paris).
      Profession: charcutier (marchand), Paris
    - Compromis, maison chargée d'une rente, Arcueil (Val-de-Marne)., 24 juillet 1551; MC/ET/VIII/484
      Nom, qualité: (M.) Bonnery, Claude.
      Profession: laboureur, Arcueil (Val-de-Marne).
      Domicile: Arcueil (Val-de-Marne)
    - Rente foncière, transport, maison, Arcueil (Val-de-Marne) Garenne (la)., 24 juillet 1551; MC/ET/VIII/484
      Nom, qualité: (M.) Morjot, Claude.
      Domicile: Arcueil (Val-de-Marne).
    - Désistement de plainte, quittance de remboursement, édification d'un mur mitoyen séparant deux jardins, Paris rue du Faubourg Saint-Denis., 28 juillet 1551; MC/ET/VIII/484
      Nom, qualité: (M.) Musnier, Thomas (honorable homme).
      Nom, qualité: (M.) Myochan, Lienard.
    - Fourniture des habits et meubles promis,pointµ, 28 juillet 1551; MC/ET/VIII/484
      .
      Nom, qualité: (M.) Jance ou Janne, Jean (honorable homme, bourgeois de Paris).
      Domicile: Orfèvre (maître-Marchand) (Paris).
      Relations: agissant au profit de l'intervenant 4.
      Nom, qualité: (Mme ou Mlle) Le Seq, Robine (honorable femme).
      Relations: veuve de l'intervenant 3, épouse de l'intervenant 1, agissant au profit de l'intervenant 4.
      Nom, qualité: (M.) Petit, Jacques.
      Profession: orfèvre (maître), Paris.
      Nom, qualité: (M.) Petit, Nicolas.
      Relations: fils de l'intervenant 2, fils de l'intervenant 3.
      Profession: eveque de magarence, abbé, Paris, Abbaye Saint-Magloire
    - Profession religieuse, accord, 28 juillet 1551; MC/ET/VIII/484
      Nom, qualité: (M.) Jance, Jean (honorable homme, bourgeois de Paris).
      Profession: orfèvre (maître-marchand), Paris.
      Relations: stipulant pour l'intervenant 05.
      Relations: veuve de l'intervenant 4, épouse de l'intervenant 2, stipulant pour l'intervenant 05.
      Relations: fils de l'intervenant 3, fils de l'intervenant 4
    - Transport, droit successif sur biens immeubles, Tribehou (Manche)., 28 juillet 1551; MC/ET/VIII/484
      Nom, qualité: (M.) Cheron, Pierre.
      Profession: manouvrier, Bondy (Seine-Saint-Denis).
      Domicile: Bondy (Seine-Saint-Denis).
      Nom, qualité: (Mme ou Mlle) Lebas, Jeanne.
      Nom, qualité: (M.) Lebas, Pierre.
      Nom, qualité: (M.) Cotart, Louis.
    - Vente, vigne, Clichy-sous-Bois (Seine-Saint-Denis)., 30 juillet 1551; MC/ET/VIII/484
      Nom, qualité: (M.) Bourdin, Etienne.
      Profession: marchand laboureur, Paris, Porte Saint-Denis.
      Domicile: Paris Porte-Saint-Denis.
      Nom, qualité: (Mme ou Mlle) Gillebert, Jeanne.
      Domicile: Paris Porte Saint-Denis.
      Nom, qualité: (M.) Barbe, Nicolle (honorable homme, bourgeois de Paris).
    - Transaction, tutelle, décharge., 31 juillet 1551; MC/ET/VIII/484
      Nom, qualité: (M.) Martin, Pierre.
      Profession: jardinier (maître), Paris, Faubourg Saint-Denis.
      Relations: fils de l'intervenant 2, héritier de l'intervenant 2, en proces avec l'intervenant 03.
      Nom, qualité: (M.) Martin, Jean.
      Domicile: Paris Devant le Temple.
      Nom, qualité: (Mme ou Mlle) Martin, Guillemette.
      Domicile: Paris Près la Couture Sainte-Catherine.
      Relations: veuve de l'intervenant 4, fille de l'intervenant 5.
      Nom, qualité: (M.) Jacquelin, Claude.
      Profession: jardinier (maître), Paris.
      Nom, qualité: (M.) Martin, Philippot.
      Profession: jardinier (maitre), Paris.
      Relations: tuteur de l'intervenant 1
      décharge; accord
    - Bail à ferme, maison et terres indivises (partie), Moisenay (Seine-et-Marne)., 1er août 1551; MC/ET/VIII/484
      Nom, qualité: (M.) Therouenne, Guillaume (honorable homme, bourgeois de Paris).
      Profession: parchand, Paris.
      Nom, qualité: (M.) Tramblay, Jean.
      Profession: laboureur, Moisenay (Seine-et-Marne).
      Domicile: Moisenay (Seine-et-Marne)
    - Bail à loyer, maison (partie), Paris Entre les Portes Montmartre et Montorgueil., 12 août 1551; MC/ET/VIII/484
      Profession: jardinier laboureur, Paris.
      Domicile: Paris Pres le Monastere des Filles-Dieu.
      Nom, qualité: (M.) Hacquetin, Jean.
      Domicile: Paris rue Montmartre
    - Accord, promesse de provision d'office de vendeur de vin contre promesse de mariage., 13 août 1551; MC/ET/VIII/484
      Nom, qualité: (M.) Solly, Antoine (bourgeois de Paris).
      Profession: marchand, echevin, Paris.
      Nom, qualité: (Mme ou Mlle) Soly, Barbe.
      Relations: fiancé(e) de l'intervenant 3.
      Nom, qualité: (M.) Pasanant de, Claude.
      Relations: fils de l'intervenant 4, fils de l'intervenant 5.
      Nom, qualité: (M.) Pasanant de, Etienne.
      Nom, qualité: (Mme ou Mlle) Fresne de, Jacqueline.
      Relations: veuve de l'intervenant 4, épouse de l'intervenant 1
      promesse; contrat de mariage; accord
    - Vente, vigne, Louveciennes (Yvelines)., 14 août 1551; MC/ET/VIII/484
      Nom, qualité: (M.) Martin, Nicolas.
      Profession: laboureur, Louveciennes (Yvelines).
      Domicile: Louveciennes (Yvelines).
      Nom, qualité: (Mme ou Mlle) Merant, Marion.
      Nom, qualité: (M.) Guibert, Jean (honorable homme, bourgeois de Paris).
    - Promesse, obtention d'un droit à un emplacement de lavoir et cession des revenus, Paris Bord de la Seine Près du Pont Notre-Dame., 14 août 1551; MC/ET/VIII/484
      Nom, qualité: (Mme ou Mlle) Debrubars, Jeanne.
      Profession: servante.
      Relations: au service de l'intervenant 2, à la requête de l'intervenant 4, agissant au profit de l'intervenant 4.
      Nom, qualité: (Mme ou Mlle) Lecoincte, Jeanne (honorable femme).
      Nom, qualité: (M.) Boursier, Jacques (honorable homme, bourgeois de Paris).
      Nom, qualité: (Mme ou Mlle) Soly ou Solly, Jeanne.
      Relations: fille de l'intervenant 5.
      Nom, qualité: (M.) Soly, Antoine (honorable homme, bourgeois de Paris).
      Profession: marchand, echevin, Paris
      promesse; transport de droits
    - Procuration acte, pouvoir de disposer d'un office de vendeur de vin., 14 août 1551; MC/ET/VIII/484
      Nom, qualité: (M.) Passanant de, Claude.
      Profession: vendeur de vins, Paris.
      Relations: beau-père de l'intervenant 1
      procuration
    - Provision, déclaration, convention, ratification, office de vendeur de vin, Paris., 14 août 1551; MC/ET/VIII/484
      Nom, qualité: (M.) Passanant de, Etienne.
      Relations: veuve de l'intervenant 2, épouse de l'intervenant 4.
      ratification
    - Rente foncière, titre nouvel, maison, Bonneuil-en-France (Val-d'Oise)., 14 août 1551; MC/ET/VIII/484
      Nom, qualité: (M.) Tierne, Thomas.
      Profession: boulanger, Bonneuil-en-France (Val-d'Oise).
      Domicile: Bonneuil-en-France (Val-d'Oise).
      Relations: acceptant pour l'intervenant 02, tuteur de l'intervenant 3.
      Nom, qualité: (Mme ou Mlle) Dovilliers, Geneviève.
      Nom, qualité: (M.) Dovilliers, Pierre.
      Relations: frère de l'intervenant 2, héritier de l'intervenant 4.
      Nom, qualité: (M.) Dovilliers, Mont.
      Profession: laboureur, Bonneuil-en-France (Val-d'Oise).
      Nom, qualité: (M.) Josselin, Nicolas.
      Profession: laboureur, Mesnil.
      Domicile: Mesnil
    - Transport, droit successif., 16 août 1551; MC/ET/VIII/484
      Nom, qualité: (M.) Hebert, Denis.
      Profession: tapissier de haute lice (maître), Paris.
      Nom, qualité: (Mme ou Mlle) Jouaffre, Marguerite.
      Relations: épouse de l'intervenant 1, héritier de l'intervenant 3, héritier de l'intervenant 4.
      Nom, qualité: (M.) Jouaffre, Pierre.
      État civil: dédécé.
      Nom, qualité: (Mme ou Mlle) Chandelur, Marguerite.
      Nom, qualité: (M.) Jouaffre, Jacques.
      Profession: manouvrier, Gif-sur-Yvette (Essonne).
      Domicile: Gif-sur-Yvette (Essonne).
    - Mariage., 16 août 1551; MC/ET/VIII/484
      Nom, qualité: (Mme ou Mlle) Chrétien, Françoise.
      Nom, qualité: (Mme ou Mlle) Pelet, Marie.
      Relations: veuve de l'intervenant 3, stipulant pour l'intervenant 01.
      Nom, qualité: (M.) Chrétien, Jean.
      Profession: teinturier de toiles (maître-marchand), Paris.
      Nom, qualité: (M.) Le Verdier, Hugues.
      Profession: teinturier de toiles, Paris.
    - Transaction, transport, droit successif., 19 août 1551; MC/ET/VIII/484
      Nom, qualité: (M.) Eroudelle, Jean (bourgeois de Paris).
      Relations: fils de l'intervenant 4, héritier de l'intervenant 4, en proces avec l'intervenant 03.
      Nom, qualité: (Mme ou Mlle) Patier, Geneviève.
      Relations: veuve de l'intervenant 4, exécutrice testamentaire de l'intervenant 4.
      Nom, qualité: (M.) Eroudelle, Guillaume (bourgeois de Paris).
      transport de droits; accord
    - Transaction, transport, droit successif., 21 août 1551; MC/ET/VIII/484
      Nom, qualité: (M.) Lespicier, Charles (honorable homme, bourgeois de Paris).
      Relations: héritier de l'intervenant 4, en proces avec l'intervenant 03.
      Nom, qualité: (Mme ou Mlle) Eroudelle, Catherine (honorable femme).
      Relations: épouse de l'intervenant 1, fille de l'intervenant 4, héritier de l'intervenant 4.
    - Transaction, réddition de compte de tutelle., 21 août 1551; MC/ET/VIII/484
      Nom, qualité: (M.) Grenier, Jacques (noble homme).
      Profession: notaire secrétaire du roi.
      Relations: veuf de l'intervenant 2, en proces avec l'intervenant 05.
      Nom, qualité: (Mme ou Mlle) Du Mont, Jeanne.
      Nom, qualité: (M.) Longueil de, Pierre (noble homme).
      Profession: général à la cour des aides, Paris.
      Relations: en proces avec l'intervenant 05.
      Nom, qualité: (Mme ou Mlle) Laloyau, Denise.
      Relations: épouse de l'intervenant 3, en proces avec l'intervenant 05.
      Nom, qualité: (Mme ou Mlle) Guillard, Jeanne.
      Relations: veuve de l'intervenant 6.
      Nom, qualité: (M.) Le Sueur, Nicolle (noble homme, seigneur de maulny).
      Profession: conseiller au Parlement.
      Relations: ancien tuteur de l'intervenant 2
    - Donation entre vifs, maisons, rentes., 22 août 1551; MC/ET/VIII/484
      Nom, qualité: (Mme ou Mlle) Bougant, Jeanne (honorable femme).
      Domicile: Paris Près l'église Saint-Germain-l'Auxerrois.
      Nom, qualité: (M.) Vignancourt de, Raoul.
      Profession: huissier à la chancellerie.
      Nom, qualité: (Mme ou Mlle) Calles de, Guillemyne.
      Relations: fille de l'intervenant 4.
      Nom, qualité: (M.) Calles de, Yvon.
      Nom: Hopital de La Trinite.
    - Bail à loyer, décharge, ouvroir (partie), Paris rue Aufeuvre., 26 août 1551; MC/ET/VIII/484
      Nom, qualité: (M.) Bonte, Croix.
      Profession: ceinturier (maître), Paris.
      Domicile: Paris rue Aubry-le-Boucher.
      Nom, qualité: (M.) Quentin de, Jacques (bourgeois de Paris).
      bail; décharge
    - Bail à loyer, ouvroir (partie), Paris rue au Feuvre., 26 août 1551; MC/ET/VIII/484
      Nom, qualité: (M.) Laleu de, Nicole.
      Profession: chandelier (maître), Paris
    - Vente, vigne, Chapelle (la) (Paris)., 27 août 1551; MC/ET/VIII/484
      Nom, qualité: (M.) Hardouyn, Jean.
      Profession: laboureur de vignes, Chapelle (la) (Paris).
      Nom, qualité: (Mme ou Mlle) Platteau, Jeanne.
      Nom, qualité: (M.) Gonnetz, Robert.
      Profession: maraîcher, Paris.
    - Vente, ouvroirs en indivis (partie de 2), Paris Salle du Palais., 27 août 1551; MC/ET/VIII/484
      Nom, qualité: (M.) Bynot, Jean (honorable homme).
      Profession: gantier (maître), Paris.
      Nom, qualité: (Mme ou Mlle) Du Bacquet, Colombe (honorable femme).
      Nom, qualité: (Mme ou Mlle) Canappeville de, Nicole.
      Nom, qualité: (Mme ou Mlle) Du Bacquet, Jacquette.
      Relations: sœur de l'intervenant 2.
      Nom, qualité: (M.) Heron, Jacques (honorable homme, bourgeois de Paris).
      Profession: épicier (marchand), Paris
    - Vente, héritage indivis (partie), Saint-Denis (Seine-Saint-Denis)., 27 août 1551; MC/ET/VIII/484
      Nom, qualité: (M.) Heberge, Jean.
      Profession: huilier, Mareil-en-France (Val-d'Oise).
      Domicile: Mareil-en-France (Val-d'Oise).
      Nom, qualité: (Mme ou Mlle) Pommier, Denise.
      Domicile: Neufchelles (Oise).
      Relations: veuve de l'intervenant 3, héritier de l'intervenant 4.
      Nom, qualité: (M.) Gourle, Pierre.
      Nom, qualité: (M.) Pommier, Nicole.
      Relations: oncle de l'intervenant 1, oncle de l'intervenant 2.
      Nom, qualité: (M.) Pommier, Michel.
    - Rente foncière, quittance de rachat, maison indivise (partie), Paris rue Saint-Denis., 27 août 1551; MC/ET/VIII/484
      Nom, qualité: (M.) Montméliart, Jacques.
      Profession: taillandier en blanc (maître), Paris
    - Vente, vigne, Villiers-le-Bel (Val-d'Oise)., 28 août 1551; MC/ET/VIII/484
      Nom, qualité: (M.) Bonnet, Didier.
      Profession: laboureur de vignes, Villiers-le-Bel (Val-d'Oise).
      Nom, qualité: (M.) Thiphaine, Didier.
      Domicile: Villiers-le-Bel (Val-d'Oise)
    - Promesse, garantie en cas de partage de deux ouvroirs en indivis, Paris Salle du Palais., 29 août 1551; MC/ET/VIII/484
      Relations: copropriétaire avec l'intervenant 03, copropriétaire avec l'intervenant 04.
      Relations: épouse de l'intervenant 1, copropriétaire avec l'intervenant 03, copropriétaire avec l'intervenant 04.
      Nom, qualité: (M.) de Fresne, Pierre.
      Nom, qualité: (Mme ou Mlle) Du Bacquet, Barbe.
      Relations: épouse de l'intervenant 5.
      Nom, qualité: (M.) Héron, Jacques (honorable homme, bourgeois de Paris).
      Relations: acquereur des droits successifs de l'intervenant 1, acquereur des droits successifs de l'intervenant 2
    - Bail à loyer, maison, Paris rue Guerin-Boisseau, image Saint-Pierre., 29 août 1551; MC/ET/VIII/484
      Nom, qualité: (M.) Cornu, Pierre.
      Profession: sergent à verge, Paris.
      Nom, qualité: (M.) Huenet, Claude.
      Profession: barbier, Paris.
    - Bail à ferme, transport, terre, Fontenay-en-Parisis (Val-d'Oise)., 29 août 1551; MC/ET/VIII/484
      Nom, qualité: (M.) Hamelin, Antoine.
      Domicile: Fontyenay-en-Parisis (Val-d'Oise).
      Nom, qualité: (M.) Hamelin, Jean.
      Relations: frère de l'intervenant 1, 02FER03.
      Nom: Marguilliers de L'Eglise de Fontenay-En-Parisis
    - Donation, vigne, Saint-Cloud (Hauts-de-Seine)., 29 août 1551; MC/ET/VIII/484
      Nom, qualité: (M.) Picart, Grégoire.
      Nom, qualité: (M.) Picart, Jean.
    - Mariage., 31 août 1551; MC/ET/VIII/484
      Nom, qualité: (M.) Mesnyon de, Jean (honorable homme).
      Profession: marchand de vins, Paris.
      Nom, qualité: (Mme ou Mlle) Hardy, Guillemette (honorable homme).
      Nom, qualité: (M.) Truchet, Berthelemy.
    - Transaction, délaissement de la propriété d'un bois contre paiement de rente, Montaigu-la-Brisette (Manche) Forêts (de)., septembre 1551; MC/ET/VIII/484
      Nom, qualité: (M.) Saint-Ouen de, Nicolas (docteur en theologie).
      Profession: abbé, Montebourg (Manche), Abbaye Notre-Dame.
      Relations: stipulant pour l'intervenant 02, en proces avec l'intervenant 04.
      Domicile: Coutances (Manche).
      Nom, qualité: (M.) Grimonville de, Jacques.
      Profession: curé, Pernelle (la) (Manche).
      Domicile: Pernelle (la) (Manche).
      Relations: procureur de l'intervenant 4.
      Nom, qualité: (M.) Balsac de, Thomas (chevalier, seigneur de montegu)
    - Bail, vigne, Corbeil-Essonnes (Essonne)., 2 septembre 1551; MC/ET/VIII/484
      Nom, qualité: (M.) Le Tellier, Michel (honorable homme).
      Profession: notaire, Paris.
      Nom, qualité: (M.) Viellart, Jacques.
      Profession: potier d'étain (marchand), Corbeil-Essonnes (Essonne).
      Domicile: Corbeil-Essonnes (Essonne)
    - Rente foncière, titre nouvel, maison et vigne, Limeil-en-Brie ou Limeil-Brevannes (Val-de-Marne)., 5 septembre 1551; MC/ET/VIII/484
      Nom, qualité: (M.) Guillot, Pierre.
      Profession: laboureur, Limeil-Brevannes (Val-de-Marne).
      Domicile: Limeil-Brevannes (Val-de-Marne).
      Intervenant 1, indirect:
      Nom, qualité: (M.) Guillot, Jean.
    - Accord, fourniture d'habits et meubles en vue d'une profession religieuse., 8 septembre 1551; MC/ET/VIII/484
      Nom, qualité: (M.) Coulombel, Marc (honorable homme).
      Domicile: Paris Pont-au-Change, hôtel du Croissant.
      Relations: intervenant pour l'intervenant 04.
      Nom, qualité: (Mme ou Mlle) Leconte, Jeanne (honorable femme).
      Relations: épouse de l'intervenant 2, intervenant pour l'intervenant 04.
      Nom, qualité: (M.) Coulombel, Marc.
      Relations: fils de l'intervenant 2, fils de l'intervenant 3
    - Accord, contre-lettre, promesse, fourniture d'habits et meubles en vue d'une profession religieuse., 8 septembre 1551; MC/ET/VIII/484
      Relations: intervenant pour l'intervenant 03.
      Domicile: Paris Pont-au-Change, hôtel de Croissant.
      Relations: épouse de l'intervenant 1, intervenant pour l'intervenant 03.
      Relations: fils de l'intervenant 1, fils de l'intervenant 2.
    - Échange, maisons (2), Paris rue du Coq, image Saint-Martin, rue Darventail., 9 septembre 1551; MC/ET/VIII/484
      Relations: donataire de l'intervenant 2, donataire de l'intervenant 3.
      Nom, qualité: (M.) Guyot, Henri (bourgeois de Paris).
    - Succession, partage, biens immeubles., 9 septembre 1551; MC/ET/VIII/484
      Nom, qualité: (M.) Ducreux, Jean.
      Nom, qualité: (Mme ou Mlle) Hubert, Huguette.
    - Bail à loyer, maison, Paris rue Darventail, les Sots Attendant., 9 septembre 1551; MC/ET/VIII/484
      Nom, qualité: (Mme ou Mlle) Calles, Guillemyne.
    - Transaction, réalisation de la vente d'une maison avec four de boulanger, Saint-Laurent (Paris)., 10 septembre 1551; MC/ET/VIII/484
      Nom, qualité: (M.) Poutrain, François (bourgeois de Paris).
      Relations: acheteur de l'intervenant 2, en proces avec l'intervenant 02.
      Nom, qualité: (M.) Cocqneau, Ancelot.
      Profession: boulanger (marchand), Paris, Faubourg Saint-Denis.
      Nom, qualité: (Mme ou Mlle) Cochais, Claude.
      Relations: épouse de l'intervenant 2, héritier de l'intervenant 4.
      Nom, qualité: (M.) Cochais, Laurent.
      acte de vente; accord
    - Vente, contre-lettre., 10 septembre 1551; MC/ET/VIII/484
      Relations: intervenant pour l'intervenant 02, à la requête de l'intervenant 3.
      Relations: vendeur(s) de l'intervenant 1.
      Nom, qualité: (M.) Crevet, Claude.
      Profession: boulanger
    - Rente, constitution., 14 septembre 1551; MC/ET/VIII/484
      Nom, qualité: (M.) Turquan, Guy (noble homme, écuyer).
      Profession: trésorier des guerres.
      Domicile: Paris Près l'échelle du Temple.
      Nom, qualité: (Mme ou Mlle) Picot, Antoinette.
      Nom, qualité: (Mme ou Mlle) Romme de, Denise.
      Nom, qualité: (M.) Beaufilz, Jean (honorable homme, bourgeois de Paris).
    - Succession, transaction, délaissement de droit successif en compensation de pension et d'avancement d'hoirie., 14 septembre 1551; MC/ET/VIII/484
      Nom, qualité: (M.) Du Mesnyon, Jean.
      Profession: tavernier (marchand), Paris.
      Relations: en contestation avec l'intervenant 02.
      Nom, qualité: (M.) Legendre, Thomas.
      Nom, qualité: (Mme ou Mlle) Cousin, Etiennette.
      Relations: épouse de l'intervenant 2, fille de l'intervenant 4, fille de l'intervenant 5.
      Nom, qualité: (M.) Cousin, Gillet.
      Profession: tailleur de pierre (compagnon), Vincennes (Val-de-Marne), Château.
      Nom, qualité: (Mme ou Mlle) Levasseur, Etiennette.
      Profession: servante (ancienne).
    - Bail à loyer, maison, Paris rue Galande, le Pressoir., 14 septembre 1551; MC/ET/VIII/484
      Nom, qualité: (M.) Guibert, Antoine (honorable homme).
      Profession: scribe à l'université, Paris.
      Domicile: Paris rue des Noyers.
      Nom, qualité: (M.) Ronneau, Jean.
      Profession: pâtissier (maître), Paris.
      Domicile: Paris rue Galande, le Pressoir
    - Bail à loyer, maison, Paris rue Galande, le Pressoir., 14 septembre 1551; MC/ET/VIII/484
      Nom, qualité: (M.) Sagot, Richard.
    - Bail à loyer, maison, Paris rue des Anglais., 14 septembre 1551; MC/ET/VIII/484
      Nom, qualité: (M.) Bouchard, Philippe (honorable homme).
      Profession: greffier des privilèges apostoliques, Paris.
      Domicile: Paris rue des Anglais
    - Bail à loyer, maisons (2), Paris rue des Noyers, l'Ecu du Pape, l'Arbalete., 14 septembre 1551; MC/ET/VIII/484
      Nom, qualité: (M.) Savary, Alexandre (honorable homme).
      Profession: huissier aux requêtes du Parlement, Paris
    - Bail à rente, annulation, décharge, maison, Paris rue des Noyers, l'Ecu du Pape., 14 septembre 1551; MC/ET/VIII/484
      Domicile: Paris rue des Noyuers.
      Nom, qualité: (M.) Savary, Alexandre.
      Profession: huissier aux requêtes du Parlement, Paris.
      Nom, qualité: (Mme ou Mlle) Bourgeon, Guillemette.
    - Obligation, paiement d'un office de scribe à l'université, Paris., 14 septembre 1551; MC/ET/VIII/484
      Nom, qualité: (M.) Laffile, Guillaume.
      Nom, qualité: (M.) Laffile, Jean (honorable homme).
      Relations: frère de l'intervenant 1, à la requête de l'intervenant 1.
      Profession: scribe à l'universite, Paris.
      Domicile: Paris rue des Noyers
      obligation
    - Procuration acte, résignation d'office de scribe à l'université, Paris., 14 septembre 1551; MC/ET/VIII/484
      Relations: agissant au profit de l'intervenant 2.
      Nom, qualité: (M.) Levassuz, Jean (docteur en théologie)
    - Résignation, promesse, office de scribe à l'université, Paris., 14 septembre 1551; MC/ET/VIII/484
      Relations: caution de l'intervenant 3.
    - Compte, quittance, recouvrement de loyers d'une maison pour payer une rente, Paris rue Saint-Denis., 14 septembre 1551; MC/ET/VIII/484
      Nom, qualité: (M.) Sabsson.
      Relations: locataire l'intervenant 01
      compte; quittance
    - Ratification, promesse, constitution de rente., 14 septembre 1551; MC/ET/VIII/484
      Nom, qualité: (M.) Beaufils, Jean (honorable homme, bourgeois de Paris).
      constitution de rente; ratification
    - Bail à loyer, maisons et vignes (2), Bussy-Saint-Georges (Seine-et-Marne)., 15 septembre 1551; MC/ET/VIII/484
      Nom, qualité: (M.) Fregant, Thomas (honorable homme).